【裁判字號】    97,易,493
【裁判日期】    971020
【裁判案由】    竊盜等
【裁判全文】
臺灣嘉義地方法院刑事判決               97年度易字第493號
公  訴  人  臺灣嘉義地方法院檢察署檢察官
被      告  乙○○
                      之2號
被      告  丙○○
被      告  甲○○
上列被告因竊盜等案件，經檢察官提起公訴（97年度偵字第5593
號）及移送併辦（97年度偵字第6182、6513號），被告於準備程
序中就被訴事實為有罪之陳述，經本院合議庭裁定由受命法官改
依簡式程序審理，判決如下：
    主  文
乙○○攜帶兇器竊盜電業之電線，共貳罪，各處有期徒刑陸月，
扣案之紅色小破壞剪沒收；又結夥三人以上攜帶兇器竊盜電業之
電線，處有期徒刑柒月，扣案之紅色、黃色小破壞剪及紅色大破
壞剪各壹支、鋁梯壹個均沒收。應執行有期徒刑壹年壹月，扣案
之紅色、黃色小破壞剪及紅色大破壞剪各壹支、鋁梯壹個均沒收
。
丙○○、甲○○共同收受贓物，各處有期徒刑貳月；又結夥三人
以上攜帶兇器竊盜電業之電線，各處有期徒刑柒月，扣案之紅色
、黃色小破壞剪及紅色大破壞剪各壹支、鋁梯壹個均沒收。各應
執行有期徒刑捌月，均緩刑肆年，並各應於本判決確定之日起貳
年內向指定之公益團體、地方自治團體或社區提供壹佰陸拾小時
之義務勞務，緩刑期間付保護管束。扣案之紅色、黃色小破壞剪
及紅色大破壞剪各壹支、鋁梯壹個均沒收。
    犯 罪 事 實
一、乙○○與丙○○、甲○○夫妻係好友，或因己經濟拮据，或
    見丙○○、甲○○夫妻經濟困窘，竟基於為自己或他人不法
    之所有，或與丙○○、甲○○夫妻共同基於為自己不法所有
    之犯意聯絡，分別於下述時、地，為下列行為：
  (一)乙○○於民國97年5 月底某日（約28日左右）晚上，駕駛車
    號P5-4913 號自小貨車，攜帶其所有客觀上對人之生命、身
    體、安全具有危害而足以供兇器使用之紅色小破壞剪1 支，
    前往臺南縣鹽水鎮○○段地號142 號電線桿編號汫水高幹10
    4 、忠義段地號141 號電線桿編號汫水高幹107 ，以上開小
    破壞剪竊取臺灣電力公司（以下簡稱臺電）所有用以供電使
    用之電纜線後，又基於接續之犯意，駕駛上開車輛前往附近
    之嘉義縣義竹鄉○○段45-1號電線桿編號岸內高分44右17右
    13、義竹段47-1號電線桿編號44右17右14，以上開破壞剪竊
    取臺電所有用以供電使用之電纜線，當日共計竊得20公斤之
    電纜線，乙○○將上開竊得之電纜線以美工刀削皮後，持往
    販賣給真實姓名、年籍不詳之男子，得款新臺幣（下同）4,
    000 元，供己花用。
  (二)乙○○於97年8 月1 日，駕駛上開車輛，攜帶上開客觀上對
    人之生命、身體、安全具有危害而足以供兇器使用之紅色小
    破壞剪1 支，前往臺南縣白河鎮○○鄉○○村○○○○○道
    路電線桿編號「省中高幹56右12」、「省中高幹56右13C3」
    2 處，竊取臺電所有用以供電使用之電纜線約50公斤後，攜
    往丙○○、甲○○夫妻住處，無償交予其等2 人。而丙○○
    、甲○○夫妻明知該批電纜線係乙○○所竊取來路不明之贓
    物，竟仍共同基於收受贓物之犯意聯絡，予以收受，並以美
    工刀削皮後，販賣得款5,000 餘元，供其等2 人花用。
  (三)乙○○於97年8 月5 日16時許，向丙○○、甲○○夫妻提議
    竊取電纜線後，即由乙○○駕駛上開車輛，搭載丙○○、甲○○夫妻，一行3 人，並攜帶乙○○所有鋁梯1 個及上開客
    觀上對人之生命、身體、安全具有危害而足以供兇器使用之
    紅色小破壞剪1 支，及甲○○所有客觀上對人之生命、身體
    、安全具有危害而足以供兇器使用之黃色小破壞剪、紅色大
    破壞剪各1 支，外出尋訪目標。嗣於當日20時許，抵達嘉義
    縣東石鄉○○村○○○○段1906地號，即由乙○○架設鋁梯
    爬上臺電桿號下揖桿21分6 、10分3 、10分9 及10分11A 號
    之電線桿，以上開破壞剪竊取臺電所有用以供電使用之電纜
    線，而丙○○、甲○○夫妻則於地上把風及整理電纜線。俟
    其等3 人竊得約66公斤重之電纜線後，因車輛陷入泥濘無法
    離去之際，經警據報前往，並於翌日7 時50分許，在嘉義縣
    東石鄉○○村○○道路旁查獲乙○○等3 人，並當場扣得上
    開鋁梯1 個、破壞剪3 支，及其等3 人所竊取之上開電纜線
    （業據臺電員工丁○○領回）。
二、案經嘉義縣警察局朴子分局報請臺灣嘉義地方法院檢察署檢
    察官偵查起訴及移送併辦。
    理  由
一、本件係經被告乙○○、丙○○及甲○○於準備程序當庭表示
    認罪，而經本院裁定以簡式審判程序加以審理，則依據刑事
    訴訟法第273 條之2 、同法第159 條第2 項之規定，不適用
    傳聞法則有關限制證據能力之相關規定，合先敘明。
二、上揭犯罪事實業據被告乙○○、丙○○及甲○○3 人分別於
    警詢、偵查中及本院審理中坦承不諱，且均互核相符，並與
    證人即臺電員工丁○○、翁慶惠所述失竊物品情節核屬無誤
    ，此外，亦有臺南縣警察局新營分局偵查隊受理刑事案件報
    案三聯單、電訊（力）線路失竊現場調查報告影本各1 份，
    及上開66公斤電纜線之扣押書、贓物認領保管單、現場照片
    18張等附卷可佐，及上開紅色、黃色小破壞剪、紅色大破壞
    剪及鋁梯1 個扣案可資佐證，是被告等3 人上揭自白核與事
    實相符，應堪採信。從而，本件事證已臻明確，被告乙○○
    等3 人上開犯行，洵堪認定，應依法論科。
三、按刑法第321 條第1 項第3 款之攜帶兇器竊盜罪，係以行為
    人攜帶兇器竊盜為其加重條件，此所謂兇器，其種類並無限
    制，凡客觀上足對人之生命、身體、安全構成威脅，具有危
    險性之兇器均屬之，且祇須行竊時攜帶此種具有危險性之兇
    器為已足，並不以攜帶之初有行兇之意圖為必要（最高法院
    92年臺上字第1332號判決要旨參照）。查扣案之紅色、黃色
    小破壞剪及紅色大破壞剪各1支，長度分別為35公分、35公
    分及45公分，均屬鐵製、質地堅硬，且刀刃銳利，業據本院
    審理中勘驗屬實（見本院卷第70頁），既可用於剪裁堅韌之
    電纜線，是其客觀上均足以致他人生命、身體、安全發生危
    害而具有危險性，自屬兇器無訛；次按竊盜或損壞電桿、電
    線、變壓器或其他供電設備者，依刑法之規定從重處斷，電
    業法第105 條定有明文，則被告乙○○、丙○○及甲○○3
    人竊取電業法中之用以供電使用之電纜線，除犯刑法之竊盜
    罪外，亦構成電業法第105 條之竊盜供電設備罪，應依刑法
    竊盜罪之法律效果論處；而依特別法優於普通法之法律競合
    關係，就被告乙○○等3 人上開竊取電業法電線之犯行，電
    業法第105 條應優先於刑法竊盜罪章而適用。是核被告乙○○就上開犯罪事實一(一)(二)部分，係犯電業法第105 條竊盜供
    電設備罪，而依刑法第321 條第1 項第3 款之攜帶兇器竊盜
    罪之規定處斷；被告乙○○、丙○○及甲○○就上開犯罪事
    實一(三)部分，均係犯電業法第105 條竊盜供電設備罪，而依
    刑法第321 條第1 項第3 款、第4 款之結夥3 人以上攜帶兇
    器竊盜罪之規定處斷，檢察官已於起訴書犯罪事實欄內已論
    及被告乙○○等3 人竊取臺電所有供電線桿使用之電纜線事
    實，僅漏未論列電業法第105 條之法條，應予補充之；另被
    告丙○○、甲○○就上開犯罪事實一(二)收受上開電纜線犯行
    部分，係犯刑法第349 條第1 項之收受贓物罪，起訴書認係
    犯刑法第346條第1項之罪，顯係誤載，應予更正。至移送併
    辦所載之犯罪事實，核與起訴書犯罪事實一(一)(二)所載之犯罪
    事實相同，本院自得予以審判，附此敘明。又被告乙○○、
    丙○○及甲○○3 人，就上開犯罪事實一(三)竊盜供電設備犯
    行部分，被告丙○○、甲○○2 人就上開犯罪事實一(二)收受
    贓物犯行部分，均有犯意聯絡及行為分擔關係，應論以共同
    正犯。另被告乙○○就上開犯罪事實一(一)竊盜供電設備犯行
    部分，係基於同一之竊盜犯意，雖非於同地實施上開竊盜犯
    行，然均係基於密切接近之時間所為，且係侵害同一法益，
    依一般社會健全觀念，在時間差距上，難以強行分開，應視
    為數個舉動之接續施行，合為包括之1 行為予以評價，屬接
    續犯。又被告乙○○所犯上開3 罪，被告丙○○、甲○○所
    各犯上開2 罪，犯意均屬各別，行為亦屬互殊，均應予分論
    併罰。
四、爰審酌被告乙○○及甲○○，雖有犯罪前科，然均未曾因故
    意犯罪受有期徒刑以上刑之宣告，且均未構成累犯，素行尚
    可，被告丙○○並無犯罪前科，素行尚佳，各有臺灣高等法
    院被告前案紀錄表1 份附卷可稽，然被告3 人均正值壯年，
    不思以正當方式謀取生計，竟而或竊取、或收受上開用以供
    民生電力所需之電纜線，加以變賣得利，影響公共用電之便
    利非微，惟被告3人犯後均坦認犯行，犯後態度良好，上開
    所竊取之部分電纜線，業經臺電領回，又所為上開犯行之動
    機均係出於經濟拮据，且被告乙○○就上開犯罪事實一(二)(三)
    部分，均係為幫助被告丙○○、甲○○夫妻，及檢察官就被
    告乙○○上開3 次竊盜犯行，各具體求處有期徒刑6 月，應
    執行有期徒刑1 年2 月，就被告丙○○、甲○○上開收受贓
    物、竊盜犯行部分，各具體求處有期徒刑2 月、6 月，各應
    執行有期徒刑6 月等一切情狀，各量處如主文所示之刑，並
    定應執行之刑，以資懲儆。
五、另被告丙○○、甲○○前均未曾因故意犯罪受有期徒刑以上
    刑之宣告，業如前述，經此起訴、審判之教訓，當知所警惕
    ，信無再犯之虞，且考量被告丙○○、甲○○夫妻2 人，育
    有1 子1 女，分別年僅10歲、6 歲，6 歲女兒黃于庭患有注
    意力缺失過動症合併發展遲緩之病症，分別有被告丙○○、
    甲○○戶籍謄本及長庚紀念醫院診斷證明書在卷可參（分別
    見本院卷第74頁、第76頁），是其子女2 人仍均仰賴被告丙○○、甲○○2 人之撫育，本院認其所宣告之刑，以暫不執
    行為適當，併予宣告緩刑4 年，以啟自新，另併依刑法第74
    條第2 項第5 款之規定，命被告應於本判決確定之日起2 年
    內向指定之公益團體、地方自治團體或社區提供160 小時之
    義務勞務（公益團體、地方自治團體或社區提供義務勞務，
    屬執行之問題，應由執行檢察官斟酌全案情節及各公益團體
    、地方自治團體或社區之需求指定）。又受緩刑之宣告而有
    執行刑法第74條第2 項第5 款所定事項者，應於緩刑期間內
    付保護管束，亦為刑法第93條第1 項第2 款所明定，爰依法
    併諭知緩刑期內付保護管束。
六、末查，扣案之紅色小破壞剪，係被告乙○○所有持供上開犯
    罪事實一(一)(二)之竊盜犯行所用之物，業據被告乙○○供承在
    卷（見本院卷第70頁），自應依刑法第38條第1 項第2 款之
    規定，宣告沒收。又按共同正犯因相互間利用他人之行為，
    以遂行其犯意之實現，本於責任共同原則，有關沒收部分，
    對於共同正犯間供犯罪所用之物，自均應為沒收之諭知；查
    扣案之鋁梯1 個、上開紅色小破壞剪1 支，為被告乙○○所
    有，另扣案之黃色小破壞剪、紅色大破壞剪各1 支，為被告
    甲○○所有，且均係被告乙○○、丙○○及甲○○3 人所持
    供上開犯罪事實一(三)之竊盜犯行所用之物，業據被告乙○○
    、甲○○於本院審理中供述明確（見本院卷第70頁），參諸
    上開說明，自另應依刑法第38條第1 項第2 款之規定，均為
    沒收之宣告。
據上論斷，應依刑事訴訟法第273 條之1 第1 項、第299 條第1
項前段，電業法第105 條、刑法第28條、第321 條第1 項第3 款
、第4 款、第349 條第1 項、第51條第5 款、第38條第1 項第2
款，刑法施行法第1 條之1 第1 項、第2 項前段，判決如主文。
本案經檢察官姜智仁到庭執行職務。
中    華    民    國    97    年    10    月    20    日
                  刑事第一庭  法  官  張志偉
上列正本證明與原本無異。
如不服本判決，應於判決送達後十日內向本院提出上訴狀，上訴
書狀依法應敘述具體理由，如未敘述具體理由者，應於上訴期間
屆滿後二十日內補提理由書於本院（均應附繕本）。告訴人或被
害人如對於本判決不服者，應具備理由請求檢察官上訴，其上訴
期間之計算係以檢察官收受判決正本之日期為準。
中    華    民    國    97    年    10    月    20    日
                              書記官  張子涵
附錄本件論罪科刑法條全文：
電業法第105 條
竊盜或損壞電桿、電線、變壓器或其他供電設備者，依刑法之規
定從重處斷。
中華民國刑法第321 條
犯竊盜罪而有左列情形之一者，處6 月以上、5 年以下有期徒刑
：
三、攜帶兇器而犯之者。
四、結夥三人以上而犯之者。
中華民國刑法第349 條第1 項
收受贓物者，處3 年以下有期徒刑、拘役或5 百元以下罰金。


司法院資訊處製作；財團法人民間司法改革基金會備份。
